【裁判字號】    98,審易,1781
【裁判日期】    981019
【裁判案由】    竊盜
【裁判全文】
臺灣士林地方法院刑事判決            98年度審易字第1781號
公  訴  人  臺灣士林地方法院檢察署檢察官
被      告  乙○○
上列被告因竊盜案件，經檢察官提起公訴（98年度偵字第10820
號），本院判決如下：
    主  文
乙○○攜帶兇器竊盜，處有期徒刑陸月，如易科罰金，以新臺幣
壹仟元折算壹日。扣案之一字型及十字型螺絲起子各壹把，均沒
收。
    事  實
一、乙○○於民國98年7 月30日凌晨1 時15分，騎駛車號AXE-25
    8 號重型機車至臺北市○○區○○路2 段103 巷碧湖公園之
    機車停車場內，見甘泰安、甲○○2 人適將甘泰安所有之車
    號CLE-626 號重型機車停放在上址停車場，甲○○並將其所
    有之斜背包1 只放入機車置物箱後，2 人即離去運動跑步，
    因認有機可乘，遂意圖為自己不法之所有，而基於竊盜之犯
    意，持其所有客觀上可供兇器使用，如持以行兇，足以對人
    之生命、身體產生危害之一字型及十字型螺絲起子各1 把，
    先破壞上揭車號CLE-626 號重型機車之車頭暨置物箱鎖（毀
    損部分，未據告訴），再竊取機車置物箱內甲○○所有之NI
    KE斜背包1 只（內有NOKIA 廠牌N95 型手機1 支、三星廠牌
    手機1 支、現金新臺幣〈下同〉1,300 元、中華郵政提款卡
    1 張及臺北富邦銀行信用卡1 張），得手後即騎駛機車離去
    ，並將NOKIA 手機及現金以外竊得之物丟棄在臺北市○○區
    ○○路大湖公園水池內。嗣員警據報前往處理，並依目擊民
    眾所記下之車號，循線在臺北市○○區○○路64號之便利超
    商內查獲，當場扣得乙○○手中持有之竊得NOKIA 手機1 支
    及花用剩餘之現金600 元（均已由甲○○領回），並在乙○
    ○騎駛之前揭機車置物箱內扣得其所有之一字型及十字型螺
    絲起子各1 把，而查悉上情。
二、案經甲○○訴由臺北市政府警察局內湖分局報告臺灣士林地
    方法院檢察署檢察官偵查起訴。
    理  由
一、上揭犯罪事實，業據被告乙○○於本院審理時供認不諱（參
    見本院卷第21頁），核與證人即被害人甲○○於本院審理時
    證述其與胞弟甘泰安因將前揭機車停放上址，遭人以硬物破
    壞機車車頭暨置物箱鎖後，竊走其所有放在機車置物箱內之
    背包1 只暨其內證件及財物，因有目擊證人告知被告騎駛機
    車車號，乃向警方報案等情相符（參見臺灣士林地方法院檢
    察署98年度偵字第10820 號卷第12頁至第14頁，本院卷第16
    頁至第18頁），此外，並有被告所有供本案竊盜犯行所用之
    一字型及十字型螺絲起子各1 把扣案可憑，復有自願受搜索
    同意書、搜索扣押筆錄及扣押物品目錄表各1 份、行竊所用
    之螺絲起子照片1 幀、查獲現場及贓物照片4 幀等件在卷可
    稽（參見同上偵卷第19頁至第23頁，第37頁至第39頁）；而
    被告竊得之上開NOKIA 手機1 支及花用剩餘之現金600 元，
    均已由所有人甲○○領回，亦有甲○○出具之贓物認領保管
    單1 紙存卷可考（參見同上偵卷第29頁）。綜上，足認被告
    自白與事實相符，可以採信，本案事證至為明確，被告犯行
    堪予認定，應依法論科。
二、按刑法第321 條第1 項第3 款之攜帶兇器竊盜罪，係以行為
    人攜帶兇器竊盜為其加重條件，此所謂兇器，其種類並無限
    制，凡客觀上足對人之生命、身體、安全構成威脅，具有危
    險性之兇器均屬之，且祇須行竊時攜帶此種具有危險性之兇
    器為已足，並不以攜帶之初有行兇之意圖為必要。螺絲起子
    為足以殺傷人生命、身體之器械，顯為具有危險性之兇器（
    最高法院79年台上字第5253號判例參照）。查被告持以行竊
    之一字型及十字型螺絲起子各1 把，經當庭勘驗後（參見本
    院卷第19頁），除把柄部分分別為木製材質及塑膠材質外，
    其餘部分皆為金屬材質，質地堅硬，如持以行兇，依一般社
    會通念，足以對人之身體、生命產生危險，揆諸前揭判例意
    旨，自均屬兇器無訛。故核其所為，係犯刑法第321 條第1
    項第3 款之攜帶兇器竊盜罪。爰審酌被告攜帶兇器行竊，對
    他人人身安全構成危害，惟其犯後坦承犯行，犯罪所得財物
    價值非鉅，且部分財物已由被害人領回，並當庭向被害人道
    歉及賠償被害人所受損失（參見本院卷第22頁），犯罪之動
    機、目的、及其智識程度、並其患有憂鬱症（有被告提出之
    國防醫學院三軍總醫院附設民眾診療服務處診斷證明書1 紙
    附於本院卷第25頁可佐）之生活狀況等一切情狀，量處如主
    文所示之刑，並諭知易科罰金之折算標準，以示懲儆。
三、扣案供竊取被害人甲○○背包所用之一字型及十字型螺絲起
    子各1 把，均屬被告所有之物，業據其於本院審理中供明在
    卷（參見本院卷第19頁），爰依刑法第38條第1 項第2 款規
    定宣告沒收。
據上論斷，應依刑事訴訟法第284 條之1 、第299 條第1 項前段
，刑法第321 條第1 項第3 款、第41條第1 項前段、第38條第1
項第2 款，判決如主文。
本案經檢察官張紜瑋到庭執行職務。
中    華    民    國    98    年    10    月    19    日
                  刑事第一庭法  官  吳祚丞
以上正本證明與原本無異。
如不服本判決應於收受判決後10日內向本院提出上訴書狀，並應
敘述具體理由；其未敘述上訴理由者，應於上訴期間屆滿後20日
內向本院補提理由書（均須按他造當事人之人數附繕本）「切勿
逕送上級法院」。
                            書記官  丁梅芬
中    華    民    國    98    年    10    月    19    日
附錄論罪科刑法條：
刑法第321 條第1 項第3 款
犯竊盜罪而有左列情形之一者，處 6 月以上、 5 年以下有期徒
刑：
三、攜帶兇器而犯之者。


司法院資訊處製作；財團法人民間司法改革基金會備份。
